【裁判字號】    97,聲,3114
【裁判日期】    980115
【裁判案由】    發還擔保金
【裁判全文】
臺灣板橋地方法院民事裁定              97年度聲字第3114號
聲   請   人
即   債 權人  安泰商業銀行股份有限公司
法 定 代理人  丁○○
代   理   人  乙○○
相   對   人
即   債 務人  忠品企業有限公司
兼法定代理人  甲○○
相   對   人
即   債 務人  丙○○
上列聲請人聲請發還擔保金事件，本院裁定如下：
    主      文
聲請人於本院九十六年度存字第六六三一號擔保提存事件一案所
提存之擔保物臺北市政府建設公債九十年度第一期債票還本券，
面額新臺幣壹拾萬元券貳張（號碼：ＬＪ○○二五四七、ＬＪ○
○二五六一）；均附息票第八期至第十期，合計新臺幣貳拾萬元
，准予發還。
聲請程序費用由相對人連帶負擔。
    理  由
一、本件聲請意旨略以：聲請人與相對人間假扣押事件，聲請人
    前依本院96年度裁全字第9009號民事裁定，為擔保假扣押，
    曾提供如主文所示之債券為擔保後，並以本院96年度存字第
    6631號提存事件提存後，聲請對相對人之財產予以假扣押在
    案。茲因聲請人已於訴訟終結後定20日以上之期間催告相對
    人行使權利而未行使，為此提出本院96年度裁全字第9009號
    民事裁定、96年度存字第6631號提存書、本院民國97年9 月
    30日板院輔民立97年度聲字第2526號函等影本各1 件，聲請
    發還擔保金等語。
二、按訴訟終結後，供擔保人證明已定20日以上之期間，催告受
    擔保利益人行使權利而未行使者，或法院依供擔保利益人之
    聲請，通知受擔保利益人於一定期間內行使權利並向法院為
    行使權利之證明而未證明者，法院應依供擔保人之聲請，以
    裁定命返還其提存物或保證書，民事訴訟法第104 條第1 項
    第3 款定有明文。依同法第106 條之規定，於其他依法令供
    訴訟上之擔保者，亦準用之。
三、經查聲請人前開主張，業據其提出上開證據為證，並經本院
    依職權調閱本院96年度裁全字第9009號、96年度執全字第48
    38號假扣押保全程序暨執行卷、97年度執字第40344 號清償
    債務卷、96年度存字第6631號擔保提存卷及97年度聲字第25
    26號聲請催告行使權利卷核閱屬實，復有臺灣臺北地方法院
    97年11月28日北院隆文人字第0970006322號函1 紙、臺灣嘉
    義地方法院97年11年26日嘉院和文字第0970030898號函1 紙
    及本院民事紀錄科查詢表4 紙在卷為證，聲請人之聲請意旨
    核與民事訴訟法第104條第1項第3 款規定相符，應予准許。
四、依民事訴訟法第95條、第85條第2 項，裁定如主文。
中    華    民    國    98    年    1     月    15    日
                  民事第一庭    法  官  陳翠琪
以上正本係照原本作成
如對本裁定抗告須於裁定送達後10日內向本院提出抗告狀，並應
繳納抗告裁判費新台幣1,000元整。
中    華    民    國    98    年    1     月    16    日
                                書記官  李瑞芝


司法院資訊處製作；財團法人民間司法改革基金會備份。
